【裁判字號】    96,訴,1417
【裁判日期】    970108
【裁判案由】    毒品危害防制條例
【裁判全文】
臺灣桃園地方法院刑事判決              96年度訴字第1417號
公  訴  人  臺灣桃園地方法院檢察署檢察官
被      告  己○○
                    （現羈押在臺灣桃園看守所）
選任辯護人  張靜律師
上列被告因違反毒品危害防制條例案件，經檢察官提起公訴（96
年度偵字第14556 號、第16649 號、第16918 號、第17952 號）
，本院判決如下︰
    主  文
己○○販賣第二級毒品，共參罪，各處如附表一所示之刑，應執
行有期徒刑拾年陸月；扣案如附表二編號1 、2 所示之物，均沒
收銷燬之；扣案如附表二編號3 至6 所示之物，均沒收；未扣案
之販賣毒品所得新臺幣壹萬元均沒收，如全部或一部不能沒收時
，以其財產抵償之。
己○○其餘被訴販賣第二級毒品部分無罪。
    事  實
一、己○○明知安非他命、甲基安非他命均屬安非他命類藥品，
    係經行政院衛生署公告禁止使用之禁藥，亦為毒品危害防制
    條例所定之第二級毒品，依法不得持有、販賣及轉讓。竟意
    圖營利，基於販賣第二級毒品甲基安非他命之犯意，分別於
    附表一編號1 至編號3 所示之時間、地點，以其所有NOKIA
    廠牌行動電話1 支搭配門號0000000000號、0000000000號電
    話做為聯絡工具，將附表一所示之第二級毒品甲基安非他命
    ，以附表一所示之代價，出售予丙○○、徐均基、戊○○等
    人，供渠等施用，藉此牟利，前後共3 次（詳如附表一所示
    ）。嗣為警持本院所核發之搜索票，於96年4 月26日下午3
    時許，在己○○位於桃園縣龍潭鄉○○路321 號3 樓住處書
    房內查獲，並扣得甲基安非他命1 包（驗餘淨重0.4957公克
    ）、甲基安非他命殘渣袋8 個、分裝袋147 只及電子磅秤1
    個等物。
二、案經臺北市政府警察局移請臺灣桃園地方法院檢察署檢察官
    偵查起訴。
    理  由
壹、程序部分：
    按被告以外之人於審判外之言詞或書面陳述，除法律有規定
    者外，不得作為證據，刑事訴訟法第159 條第1 項固定有明
    文。惟被告以外之人於審判外之陳述，雖不符同法第159 條
    之1 至之4 之規定，而經當事人於審判程序同意作為證據，
    法院審酌該言詞陳述或書面陳述作成時之情況，認為適當者
    ，亦得為證據；當事人、代理人或辯護人於法院調查證據時
    ，知有第159 條第1 項不得為證據之情形，而未於言詞辯論
    終結前聲明異議者，視為有前項之同意，此亦據同法第159
    條之5 規定甚明。查本件被告、檢察官於本院準備程序中均
    未就證據能力提出爭執，且迄於言詞辯論終結前，亦未就本
    院所調查之證據主張有刑事訴訟法第159 條第1 項不得為證
    據之情形，應認均已同意得作為本案之證據。從而，下述之
    證據資料縱有屬傳聞證據，且不符刑事訴訟法第159 條之1
    至之4 之規定者，經本院審酌各該證據資料作成時之一切客
    觀情況，認無不適當之情事，均認有證據能力，合先敘明。
貳、有罪部分：
一、訊據被告己○○固坦承如於附表一所示時、地轉讓第二級毒
    品甲基安非他命犯行，惟矢口否認有何販賣第二級毒品甲基
    安非他命之犯行，或辯稱：伊或只是幫丙○○、徐均基、戊○○等人調毒品，或與他們合買，因為丙○○等人知道我這
    邊可以調的到毒品，所以會要伊幫忙買毒品，伊只是以原價
    將毒品轉讓給他們云云。經查：
  (一)被訴於96年2 月19日前幾天，販賣甲基安非他命予徐均基部
    分：
    1.證人徐均基於本院審理時結證稱：我有於96年2 月19日以
      我所使用之0000000000號行動電話撥打被告己○○之0000
      000000號行動電話，我當時跟他說甲基安非他命不夠重，
      是因為我在96年2 月19日前幾天有跟被告己○○以新臺幣
      （下同）3,000 元買過1 克甲基安非他命，我是先打電話
      向己○○聯絡交易毒品的事情，然後我再到被告己○○位
      在桃園縣龍潭鄉○○村○ 鄰○○路321 號住處車庫拿甲基
      安非他命，毒品是被告己○○拿給我的等語（見本院卷第
      174 頁至第17 8頁）。且徐均基確實於96年2 月19日凌晨
      零時16分27秒，以其所有之0000000000號行動電話，撥打
      被告之0000000000號行動電話，向被告詢稱：「大哥，你
      東西好像不夠重喔」等語，被告則回稱：「我都一定0.8
      ，不信隨便你」等語，有該次通信監察譯文在卷可參（見
      96年度偵字第16649 號卷第12頁），並佐以警員在被告住
      處亦確實查獲如附表二編號1 至5 所示之物扣案，及交通
      部民用航空局航空醫務中心96年6 月20日航藥鑑字第0960
      673 號鑑定書、憲兵司令部刑事鑑識中心96年11月29日安
      鑑字第0960001841號鑑定書在卷可按（見96毒偵2657卷第
      35頁、本院卷二第75頁）據此，足認證人徐均基證述於96
      年2 月19日前幾天，曾向被告購入1 次甲基安非他命等語
      屬實，可以採信。
    2.被告雖辯稱：伊係先跟乙○○買，之後再跟徐均基分云云
      ，惟與前引證人徐均基所述：伊係與被告聯絡買毒等語不
      符，且由上開通信監察譯文內容可知，該次證人徐均基係
      向被告探詢甲基安非他命重量是否不足，然被告並未表示
      其需向出售毒品之人確認重量，而係直接回答重量一定夠
      ；另被告前揭所辯亦與證人乙○○於本院審理時結證稱：
      我的男朋友是周玗衎，我知道我男朋友都是向被告拿二級
      毒品，我沒有賣毒品給被告過等語不符（見本院卷二第19
      頁）。顯見被告所辯，並不足採。
    3.綜上，被告於96年2 月19日前幾天，販售甲基安非他命給
      徐均基之行為，應堪認定。
  (二)被訴於96年2 月23日某時許，販賣甲基安非他命予戊○○部
    分：
    1.證人戊○○於偵查中結證稱：我施用毒品的來源是向被告
      己○○買的，我在96年2 月23日有用我的0000000000號行
      動電話撥打被告0000000000號行動電話，聯絡要以4,000
      元向被告購買1 克甲基安非他命，然後再到被告己○○位
      在桃園縣龍潭鄉○○村○ 鄰○○路321 號住處車庫拿甲基
      安非他命，買毒品的錢是羅明富拿給被告己○○，因為羅
      明富欠我錢等語（見96年度偵字第14556 號卷第85頁至第
      86頁）。且證人戊○○確實於96年2 月23日12時50分45秒
      ，以其所有之0000000000號行動電話，撥打被告之000000
      0000號行動電話，向被告詢稱：「你那有嗎」等語，被告
      則回稱：「有啊，要多少？」，證人戊○○說「1 克」，
      被告回稱「很急嗎」，證人戊○○說「嗯，多少錢」，被
      告回稱「好啦，算4000元」，證人戊○○說「就阿富他出
      錢」等語，有該次通信監察譯文在卷可參（見96年度偵字
      第16649 號卷第12頁），並佐以警員在被告住處亦確實查
      獲如附表二編號1 至5 所示之物扣案，及交通部民用航空
      局航空醫務中心96年6 月20日航藥鑑字第0960673 號鑑定
      書、憲兵司令部刑事鑑識中心96年11月29日安鑑字第0960
      00 1841 號鑑定書在卷可按（見96毒偵2657卷第35頁、本
      院卷二第75頁）據此，足認證人戊○○證述於96年2 月23
      日某時，曾向被告購入1 次甲基安非他命等語屬實，可以
      採信。
    2.被告雖辯稱：我有拿給證人戊○○1 克的甲基安非他命沒
      錯，但是我沒有跟他拿錢云云，惟與前引證人戊○○所述
      ：伊係與被告購買毒品等語不符，且由上開通信監察譯文
      內容可知，該次證人戊○○係向被告詢問有無甲基安非他
      命及價格，被告係直接回答1 克甲基安非他命4,000 元，
      顯見被告上揭所辯，並不足採。
    3.綜上，被告以4,000 元販售1 次甲基安非他命給證人戊○○之事實，應可認定。
  (三)被訴於96年3 月1 日上午9 時許，販賣甲基安非他命予丙○○部分：
    1.證人丙○○於偵查、本院審理時結證稱：甲基安非他命是
      向被告己○○買的，我於96年3 月1 日上午9 時11分許，
      用我的0000000000號行動電話撥打被告0000000000號行動
      電話，聯絡要以3,000 元向被告購買4 小包，每小包0.2
      公克之甲基安非他命，然後再到被告己○○位在桃園縣龍
      潭鄉○○村○ 鄰○○路321 號住處車庫拿甲基安非他命，
      毒品是被告己○○拿給我的等語（見本院卷一第178 頁至
      第180 頁）。且證人丙○○確實於96年3 月1 日9 時11分
      9 秒，以其所有之0000000000號行動電話，撥打被告之00
      00000000號行動電話，向被告詢稱：「斌哥，我是阿弟的
      朋友」，被告回稱：「怎樣？」，證人丙○○稱「我想跟
      你調一下東西」，被告回稱「要多少」，證人丙○○稱「
      3,000 」，被告回稱「什麼時候要」，證人丙○○稱「現
      在過去拿」等語；證人丙○○復於同日9 時40分8 秒，以
      再以其所有之0000000000號行動電話，撥打被告之000000
      0000號行動電話，向被告稱：「斌哥，我到了」，被告回
      稱：「好，你跟誰」，證人丙○○稱「我1 個人坐白牌計
      程車來的，司機不知道啦，我叫他在超商等」，被告回稱
      「好」，證人丙○○稱「那我走進去囉」，被告回稱「好
      」等語，有該2 次通信監察譯文在卷可參（見96年度偵字
      第14556 號卷第13頁），並佐以警員在被告住處亦確實查
      獲如附表二編號1 至5 所示之物扣案，及交通部民用航空
      局航空醫務中心96年6 月20日航藥鑑字第0960673 號鑑定
      書、憲兵司令部刑事鑑識中心96年11月29日安鑑字第0960
      00 1841 號鑑定書在卷可按（見96毒偵2657卷第35頁、本
      院卷二第75頁）據此，足認證人丙○○證述於96年2 月23
      日某時，曾向被告購入1 次甲基安非他命等語屬實，可以
      採信。
    2.被告雖辯稱：我有拿給證人丙○○3,000 元的甲基安非他
      命沒錯，但是是證人丙○○要我幫他買的云云，惟與前引
      證人丙○○所述：伊係向被告購買毒品等語不符，且由上
      開通信監察譯文內容可知，該次證人丙○○係直接向被告
      向購買甲基安非他命，並未提及要被告代為購買，顯見被
      告上揭所辯，並不足採。
    3.綜上，被告以3,000 元販售1 次甲基安非他命給證人丙○○之事實，應可認定。
  (四)按販賣毒品係違法行為，非可公然為之，不論是瓶裝或紙包
    之毒品，均可任意分裝增減份量，而每次買賣之價格、數量
    ，亦隨時依雙方之關係深淺、資力、需求程度及對行情之認
    知等因素，機動調整，故販賣毒品之利得，除行為人坦承犯
    行，或毒品交易之價格、數量俱臻明確以外，委難查得其情
    。惟按，不論販賣之人究係從價差或量差中牟取販賣毒品之
    不法利益，然營利之不法意圖，則無不同，且查，販賣第一
    、二級毒品者，罪刑甚重，此在毒品圈內並非異聞，被告與
    徐均基、戊○○、丙○○等人又非至親好友，卻肯甘冒風險
    ，將甲基安非他命出售予徐均基、戊○○、丙○○等人，由
    此推之，自係其間有利可圖所致。準此，被告販賣甲基安非
    他命販賣予徐均基、戊○○、丙○○，自均可認定其確實有
    從中獲利，情極明灼，其主觀上有營利之意圖，至堪認定。
  (五)綜上，本件事證明確，被告上揭販賣、轉讓毒品之犯行均堪
    認定，應依法論科。
二、查甲基安非他命則係毒品危害防制條例條例第4 條第2 項第
    2 款所規定之第二級毒品，均不能隨意販賣、轉讓或持有，
    故被告販賣上開毒品，自應視其毒品種類，而論以販賣第二
    級毒品罪。核被告將甲基安非他命分次販賣給徐均基、戊○○、丙○○3 人之所為，均係犯同條例第4 條第2 項之販賣
    第二級毒品罪。被告為販賣而持有上揭第二級毒品之所為，
    為其後之販賣行為所吸收，不另論罪。依現有證據，被告並
    非以販售毒品為業，且依徐均基、戊○○、丙○○等前開證
    人所述，其等亦不過分別向被告購入1 次毒品而已，而被告
    各次販賣毒品之犯行，不論時間、地點、販賣之對象，均截
    然可分，顯見係分別起意，其所犯上開各罪，應分論併罰。
    爰審酌被告既明知甲基安非他命係經公告列為第二級毒品，
    竟仍意圖營利為販賣，其行為顯已危害國民身體健康及社會
    風氣，惟斟酌其犯罪之動機、販賣之次數、以及生活狀況、
    品行、智識程度與其因本案犯行所得利益暨所生危害等一切
    情狀，分別量處如主文所示之刑並定其應執行之刑，以資懲
    儆。又本案被告之犯罪時間雖係在96年4 月24日前，惟所犯
    罪名係毒品危害防制條例第4 條第2 項之罪，且經本院宣告
    有期徒刑之刑期已逾1 年6 月，依中華民國九十六年罪犯減
    刑條例第3 條第1 項第7 款規定，自不得予以減刑，附此敘
    明。
三、沒收：
  (一)為警於被告位在桃園縣龍潭鄉○○村○ 鄰○○路321 號住處
    查獲如附表二編號1 、2 所示之物，經送鑑驗，確係為第二
    級毒品甲基安非他命，是不問屬於犯人與否，均應依毒品危
    害防制條例第18條第1 項前段之規定，諭知沒收銷燬之，故
    上開毒品應附屬於被告所犯各罪之主刑下，分項依毒品危害
    防制條例第十八條第一項前段規定沒收銷燬之。扣案之如附
    表二編號3 至6 所示之物均為被告所有，該毒品外包裝係用
    於包裹毒品，防其裸露、潮濕、便於攜帶販賣，屬供被告販
    賣第二級毒品所用之物，分裝袋、電子磅秤亦係用以包裝毒
    品、秤重，亦係供被告販賣第二級毒品所用之物、NOKIA 廠
    牌行動電話則係供被告犯附表一所示各次販賣毒品罪所用之
    物，應附屬於上開被告所犯各罪之主刑下，分項依毒品危害
    防制條例第19條第1 項前段規定沒收。至於附表二編號7 所
    示之吸食器，則均不能證明與本件犯罪有關，爰不另為沒收
    之諭知，附此敘明。
  (二)被告各次販賣毒品之所得均未扣案（共10,000元，詳如附表
    一所示），應依毒品危害防制條例第19條第1 項規定宣告沒
    收，如全部或一部不能沒收時，以其財產抵償之。
參、無罪部分：
一、公訴意旨另以：被告己○○意圖營利，而基於販賣第二級毒
    品之犯意，於附表三所示之時間、地點，將第二級毒品甲基
    安非他命，販賣給丁○○，因認被告此部分所為，涉有毒品
    危害防制條例第4 條第2 項之販賣第二級毒品罪等罪嫌。
二、訊據被告否認有何販賣第二級毒品甲基安非他命予丁○○之
    犯行。辯稱：當時是周玗衎跟我拿，是我請周玗衎的，我沒
    有收錢等語。
三、按犯罪事實應依證據認定之，無證據不得認定犯罪事實，刑
    事訴訟法第154 條第2 項定有明文。又認定不利於被告之事
    實，需依積極證據，苟積極證據不足為不利於被告事實之認
    定時，即應為有利於被告之認定，更不必有何有利之證據，
    最高法院著有30年上字第816 號判例意旨可資參照。經查，
    公訴意旨認被告涉有上揭販賣第二級毒品犯行，無非係以丁○○之證述，為其論據。惟查：
  (一)證人丁○○先於偵查中證述：是周玗衎向我借錢，我說為何
    要借你錢，他就將毒品給我，我沒有向被告己○○買毒品，
    我是載周玗衎去找己○○，周玗衎下車進去被告己○○住處
    ，不久後上車，周玗衎就拿1 包毒品給我，說要抵銷3,000
    元債務，我是有借周玗衎3000元，但我不知道他是不是拿這
    些錢去跟被告己○○買毒品等語（見96年度偵字第14556 號
    卷第96頁至第98頁），復於本院審理時結證稱：96年3 、4
    月間某日，周玗衎向我借貨車，因為貨車是公司的，所以我
    就開貨車載他經過成功路就是被告己○○家，周玗衎就叫我
    停車，之後他就下車進去被告家，等了約10分鐘後，周玗衎
    就出來上車，並拿1 包安非他命出來，我們就一起用，在到
    被告家前，周玗衎有向我借錢，我在警訊時說我有拿3,000
    元給周玗衎，是指周玗衎向我借3,000 元，我有申請1 支
    0000000000號行動電話，不過都是周玗衎在使用，96年2 月
    17日以0000000000號行動電話撥打給被告己○○0000000000
    號行動電話的人不是我，因為門號是周玗衎在使用，我只有
    載周玗衎去被告家1 次，我沒有單獨跟被告己○○買過毒品
    ，之前我也不認識他等語（見本院卷一第115 頁至第119 頁
    ）；另證人甲○○（原名周玗衎）於本院審理時結證稱：我
    沒有帶丁○○去被告己○○家買毒品，我們是一起去，我只
    帶他去1 次，丁○○在門口，因為我們去中壢車行，我在做
    車行，是中古車行，他有貨車我們要去把東西搬走，那天是
    我中古車行要收起來，所以我找他開貨車去搬，要收回家裡
    去，那天主要是要幫我搬東西回家，是何時太久了我忘記了
    ，是96年應該是冬天的事情，我要去搬東西時經過被告己○○家，臨時起意想施用毒品，所以就進去找被告己○○拿毒
    品來吃，我沒有向被告己○○買，另外96年2 月17日11時11
    分我確實有以0000000000號行動電話與被告己○○聯絡，我
    打電話問他有無安非他命，被告說有，我就過去被告住處，
    這1 次被告有無向我收錢，我忘記了等語（見本院卷一第11
    0 頁至第115 頁），是互核證人丁○○、甲○○證述情節相
    符，則被告所辯：伊並不認識證人丁○○，且丁○○亦未曾
    向伊購買毒品等情應可採信。
  (二)至雖扣得如附表二編號1 至6 所示之物，然無從僅憑扣案物
    證明被告有販賣第二級毒品予丁○○之情；通信監察譯文內
    容，由證人丁○○、甲○○上開證述可知，96年2 月17 日
    11時11分與被告己○○聯絡之人係證人甲○○，而非證人丁○○，是無從依監聽內容無從證明被告己○○有何販賣第二
    級毒品予丁○○之事實。
  (三)綜上，依現有證據，尚不足認定被告確有此部分販賣甲基安
    非他命之犯行，其犯行既屬不能證明，依法自應為無罪之諭
    知。
據上論斷，應依刑事訴訟法第299 條第1 項前段、第301 條第1
項，毒品危害防制條例第4 條第2 項、第18條第1 項前段、第
19條第1 項，刑法第11條前段、第51條第5 款，判決如主文。
本案經檢察官林安紜到庭執行職務。
中    華    民    國    97    年    1     月    8     日
                  刑事第一庭  審判長法  官  曾淑華
                                    法  官  鄭吉雄
                                    法  官  朱美璘
以上正本證明與原本無異
如不服本判決，應於判決送達後10日內向本院提出上訴狀（應附
繕本），其未敘述上訴理由者，應於上訴期間屆滿後20日內補提
理由書狀於本院，上訴於臺灣高等法院。
                                    書記官  谷貞豫
中    華    民    國    97    年    1     月    14    日
附錄本案論罪科刑法條：
毒品危害防制條例第4條
製造、運輸、販賣第一級毒品者，處死刑或無期徒刑；處無期徒
刑者，得併科新臺幣 1 千萬元以下罰金。
製造、運輸、販賣第二級毒品者，處無期徒刑或 7 年以上有期徒
刑，得併科新臺幣 7 百萬元以下罰金。
製造、運輸、販賣第三級毒品者，處 5 年以上有期徒刑，得併科
新臺幣 5 百萬元以下罰金。
製造、運輸、販賣第四級毒品者，處 3 年以上 10 年以下有期徒
刑，得併科新臺幣 3 百萬元以下罰金。
製造、運輸、販賣專供製造或施用毒品之器具者，處 1 年以上 7
年以下有期徒刑，得併科新臺幣 1 百萬元以下罰金。
前五項之未遂犯罰之。
附表一：
┌──┬────────┬────┬────────────┬────────────────┐
│編號│犯罪時間、地點  │犯罪行為│      論罪法條          │          量處刑度              │
├──┼────────┼────┼────────────┼────────────────┤
│ 1  │96年2 月19日前幾│將1 公克│毒品危害防制條例第4 條第│己○○販賣第二級毒品，處有期徒刑│
│    │天（起訴書誤載為│之甲基安│2 項之販賣第二級毒品罪  │柒年陸月；扣案如附表二編號1 、2 │
│    │96年2 月19日），│非他命以│                        │所示之物，均沒收銷燬之；扣案如附│
│    │在被告己○○位在│3000 元 │                        │表二編號3 至6 所示之物，均沒收；│
│    │桃園縣龍潭鄉黃唐│代價販賣│                        │未扣案之販賣毒品所得新臺幣參仟元│
│    │村9 鄰成功路321 │給徐均基│                        │均沒收，如全部或一部不能沒收時，│
│    │號住處車庫      │。      │                        │以其財產抵償之。
├──┼────────┼────┼────────────┼────────────────┤
│2   │96年2 月23日某時│將1 公克│毒品危害防制條例第4 條第│己○○販賣第二級毒品，處有期徒刑│
│    │許，在被告己○○│之甲基安│2 項之販賣第二級毒品罪  │柒年陸月；扣案如附表二編號1 、2 │
│    │位在桃園縣龍潭鄉│非他命以│                        │所示之物，均沒收銷燬之；扣案如附│
│    │黃唐村9 鄰成功路│4000元代│                        │表二編號3 至6 所示之物，均沒收；│
│    │321 號住處車庫  │價販賣給│                        │未扣案之販賣毒品所得新臺幣肆仟元│
│    │                │戊○○。│                        │均沒收，如全部或一部不能沒收時，│
│    │                │        │                        │以其財產抵償之。                │
├──┼────────┼────┼────────────┼────────────────┤
│3   │96年3 月1 日上午│將1 公克│毒品危害防制條例第4 條  │己○○販賣第二級毒品，處有期徒刑│
│    │9 時許，在被告鍾│之甲基安│2 項之販賣第二級毒品罪  │柒年陸月；扣案如附表二編號1 、2 │
│    │隆斌位在桃園縣龍│非他命以│                        │所示之物，均沒收銷燬之；扣案如附│
│    │潭鄉黃唐村9 鄰成│3000元代│                        │表二編號3 至6 所示之物，均沒收；│
│    │功路321 號住處車│價販賣給│                        │未扣案之販賣毒品所得新臺幣參仟元│
│    │庫              │丙○○。│                        │均沒收，如全部或一部不能沒收時，│
│    │                │        │                        │以其財產抵償之。                │
└──┴────────┴────┴────────────┴────────────────┘
附表二：
┌───┬───────────┬───────────────┬─────────────┐
│編號  │    物品名稱          │          數量                │  備註                    │
├───┼───────────┼───────────────┼─────────────┤
│ 1    │ 甲基安非他命         │ 驗餘淨重0.4957公克（見96毒偵2│交通部民用航空局航空醫務中│
│      │                      │ 657卷第35頁）                │心96年6 月20日航藥鑑字第09│
│      │                      │                              │60673 號鑑定書            │
├───┼───────────┼───────────────┼─────────────┤
│ 2    │ 甲基安非他命殘渣袋   │ 8個（見本院卷二第75頁）      │憲兵司令部刑事鑑識中心96年│
│      │                      │                              │11月29日安鑑字第0960001841│
│      │                      │                              │號鑑定書                  │
├───┼───────────┼───────────────┼─────────────┤
│ 3    │甲基安非他命包裝外袋  │1個                           │                          │
│      │                      │                              │                          │
├───┼───────────┼───────────────┼─────────────┤
│ 4    │分裝袋                │147個                         │                          │
│      │                      │                              │                          │
├───┼───────────┼───────────────┼─────────────┤
│ 5    │電子磅秤              │1個                           │                          │
│      │                      │                              │                          │
├───┼───────────┼───────────────┼─────────────┤
│ 6    │NOKIA廠牌行動電話     │1支                           │                          │
│      │                      │                              │                          │
├───┼───────────┼───────────────┼─────────────┤
│ 7    │吸食器                │5個                           │與本案無關，不為沒收之諭知│
│      │                      │                              │                          │
└───┴───────────┴───────────────┴─────────────┘
 附表三
┌──┬───────┬────┬────┬────┬────────┐
│編號│販賣時間及地點│販賣價格│販賣對象│毒品數量│所犯罪名        │
├──┼───────┼────┼────┼────┼────────┤
│1   │96年2 月17日，│1000元至│丁○○  │數量不詳│毒品危害防制條例│
│    │在被告己○○位│2000元不│        │之甲基安│第4 條第2 項之販│
│    │在桃園縣龍潭鄉│等      │        │命      │賣第二級毒品罪  │
│    │黃唐村9 鄰成功│        │        │        │                │
│    │路32 1號住處  │        │        │        │                │
└──┴───────┴────┴────┴────┴────────┘


司法院資訊處製作；財團法人民間司法改革基金會備份。
